【裁判字號】    98,審簡上,253
【裁判日期】    981111
【裁判案由】    毒品危害防制條例
【裁判全文】
臺灣士林地方法院刑事判決           98年度審簡上字第253號
上  訴  人
即  被  告  甲○○
上列上訴人即被告因違反毒品危害防制條例案件，不服本院士林
簡易庭中華民國98年8 月27日98年度士簡字第760 號第一審刑事
簡易判決（聲請簡易判決處刑案號：臺灣士林地方法院檢察署98
年度毒偵字第1289號），提起上訴，本院管轄之第二審合議庭判
決如下：
    主  文
上訴駁回。
    事實及理由
一、本案經本院審理結果，認第一審以被告甲○○違反毒品危害
    防制條例第10條第2 項之施用第二級毒品罪，累犯，量處有
    期徒刑6 月，並諭知易科罰金以新臺幣（下同）1,000 元折
    算1 日之折算標準；扣案甲基安非他命殘渣（量微無法析離
    秤重）沒收銷燬；盛裝上開甲基安非他命殘渣所用之外包裝
    袋壹只沒收，其認事、用法均無違誤，量刑亦屬妥適，應予
    維持，並引用第一審判決書及檢察官聲請簡易判決處刑書記
    載之事實、證據及理由（如附件），並補充如下：被告持有
    甲基安非他命進而施用，其持有毒品之低度行為，為施用毒
    品之高度行為所吸收，不另論罪。
二、上訴人即被告甲○○上訴意旨略稱：伊因同一案件，前已經
    士林地方法院判處有期徒刑4 月，竟又被土城地方法院判處
    有期徒刑6 月等語。惟查：(一)上訴人即被告甲○○固因違反
    毒品危害防制條例案件，經本院以98年度審簡字第456 號判
    處有期徒刑4 月確定，而其犯罪時地，係於民國97年11月23
    日上午11時4 分許為警採尿往前回溯4 日內之某時，在不詳
    地點，施用第二級毒品甲基安非他命等情，業經本院調閱本
    院98年度審簡字第456 號判決查核無訛，並有臺灣高等法院
    被告前案紀錄表在卷可稽。(二)至聲請意旨所謂「又被土城地
    方法院判處有期徒刑6 月」，所指應係本案上訴人因違反毒
    品危害防制條例案件，經本院以98年度士簡字第760 號判處
    有期徒刑6 月，而其犯罪時地，係於不詳時間、地點，施用
    第二級毒品甲基安非他命，於98年4 月8 日7 時56分許，在
    臺北縣淡水鎮○○街1 號，為警持搜索票查獲上訴人持有甲
    基安非他命殘渣袋1 個，而上訴人為警查獲後採集之尿液，
    經送請臺灣檢驗科技股份有限公司以酵素免疫分析法初步檢
    驗、氣相層析質譜儀法確認檢驗之檢驗結果，均呈甲基安非
    他命陽性反應，此有臺灣檢驗科技股份有限公司98年4 月22
    日（報告編號：UL/2009/40358） 濫用藥物檢驗報告1 紙附
    卷可稽（見臺灣士林地方法院98年度偵字第5614號偵查卷第
    41頁）；據此以觀，本院98年度士簡字第760 號判決並無就
    同一案件重覆裁判，故認原審判決並無違法不當，是被告上
    訴指摘同一案件遭重覆裁判，並無理由，自應將其上訴予以
    駁回。
三、被告經合法傳喚，無正當理由不到庭，爰不待其陳述逕行判
    決。    
據上論斷，應依刑事訴訟法第455 條之1 第1 項、第3 項、第36
8 條、第371 條、第373 條，判決如主文。
本案經檢察官蔡元仕到庭執行職務。
中    華    民    國    98    年    11    月    11    日
                  刑事第一庭審判長法  官  雷雯華
                                  法  官  王沛雷
                                  法  官  吳祚丞
以上正本證明與原本無異。
本件不得上訴。
                                  書記官  陳麗津
中    華    民    國    98    年    11    月    11    日


司法院資訊處製作；財團法人民間司法改革基金會備份。
